【裁判字號】    95,易,847
【裁判日期】    950804
【裁判案由】    毒品危害防制條例
【裁判全文】
臺灣板橋地方法院刑事判決               95年度易字第847號
公  訴  人  臺灣板橋地方法院檢察署檢察官
被      告  甲○
上列被告因違反毒品危害防制條例案件，經檢察官提起公訴（九
十五年度毒偵字第一六四０號）暨移送併案審理（九十五年度毒
偵字第三０二九號），因被告於本院準備程序中為有罪之陳述，
經本院合議庭裁定以簡式審判程序審理，判決如下：
    主  文
甲○連續施用第二級毒品，累犯，處有期徒刑拾月。扣案之第二
級毒品安非他命（驗餘淨重捌點參壹公克），沒收銷燬之。盛裝
毒品之包裝袋拾壹只均沒收。
    事  實
一、甲○前曾於民國九十二年間犯贓物罪，經本院於九十二年八
    月四日判處有期徒刑四月確定，於九十二年十二月八日易科
    罰金執行完畢。
二、甲○曾於九十二年間因施用毒品，經本院以九十二年度毒聲
    字第四九０號裁定送觀察、勒戒後，認有繼續施用毒品之傾
    向，由臺灣板橋地方法院檢察署檢察官聲請強制戒治，並提
    起公訴，強制戒治部分由本院以九十二年毒聲字第七八三號
    裁定令入戒治處所施以強制戒治，於九十二年十二月五日停
    止戒治處分出監，於九十三年三月十二日強制戒治期滿，由
    臺灣板橋地方法院檢察署檢察官於九十三年四月十三日，以
    九十三年度戒毒偵字第一三九號為不起訴處分確定。詎其猶
    不知悔改，於前開強制戒治執行完畢後五年內，基於施用第
    二級毒品安非他命之概括犯意，自九十五年二月七日十五時
    許起至於九十五年三月十三日上午某時止，在台北縣三重市
    、新莊市某工地，以將第二級毒品安非他命以置於燈泡內點
    火加熱後吸用其煙霧之方式，施用第二級毒品安非他命多次
    ，平均二星期施用一次。嗣分別於(一)九十五年二月十一日凌
    晨一時五十分許，在臺北縣板橋市○○路○段二四五巷六十
    九弄口，為警查獲，並扣得第二級毒品安非他命十一包（淨
    重八‧三二公克）；(二)九十五年三月十五日十六時五十二分
    許，經警通知至台北縣新莊市○○路一五０號臺北縣政府警
    察局新莊分局，採尿查悉上情。
三、案經臺北縣政府警察局海山分局報告臺灣板橋地方法院檢察
    署官偵查起訴，及臺北縣政府警察局新莊分局報告臺灣板橋
    地方法院檢察署官後移送併案審理，本院於準備程序進行中
    ，被告就被訴事實為有罪之陳述，經告知被告簡式審判程序
    之旨，並聽取當事人之意見後，裁定進行簡式審判程序。
    理  由
一、上揭犯罪事實，業據被告甲○於警局、偵查中、本院準備程
    序中及審理時坦承不諱，且被告被查獲時，經警採取之尿液
    檢體，經送行政院衛生署認可之臺灣檢驗科技股份有限公司
    檢驗後確呈安非他命類陽性反應，有該公司九十五年三月二
    日（毒品鴉片類為陰性反應、安非他命類為陽性反應）、九
    十五年三月二十九日（毒品鴉片類為陰性反應、安非他命類
    為陽性反應）濫用藥物尿液檢驗報告二份附卷可稽；而被告
    經警查獲時扣得之透明晶體十一包，均含甲基安非他命成分
    （淨重合計八‧三二公克，驗餘淨重合計八‧三一公克），
    有臺灣檢驗科技股份有限公司濫用藥物檢驗報告一份紙附卷
    可稽。此外，並有安非他命十一包（驗餘淨重八‧三一公克
    ）扣案可資佐證，被告施用第二級毒品安非他命之犯行，即
    堪認定。
二、第查，被告曾於九十二年間因施用毒品，經本院以九十二年
    度毒聲字第四九０號裁定送觀察、勒戒後，認有繼續施用毒
    品之傾向，由臺灣板橋地方法院檢察署檢察官聲請強制戒治
    ，並提起公訴，強制戒治部分由本院以九十二年毒聲字第七
    八三號裁定令入戒治處所施以強制戒治，於九十二年十二月
    五日停止戒治處分出監，於九十三年三月十二日強制戒治期
    滿，由臺灣板橋地方法院檢察署檢察官於九十三年四月十三
    日，以九十三年度戒毒偵字第一三九號為不起訴處分確定等
    情，有上開不起訴處分書、臺灣高等法院被告前案紀錄表在
    卷足憑。被告於觀察、勒戒、強制戒治執行完畢釋放後五年
    內再犯施用第二級毒品之犯行堪予認定，事證明確，應依法
    論科。
三、按本案被告行為後，刑法及其施行法業於九十五年七月一日
    修正施行，關於新舊法律變更之比較適用，原則上應就罪刑
    有關之共犯、未遂犯、想像競合犯、牽連犯、連續犯、結合
    犯，以及累犯加重、自首減輕暨其他法定加減原因（如身分
    加減）與加減例等一切情形，綜其全部罪刑之結果而為比較
    （最高法院九十五年第八次會議關於中華民國刑法九十四年
    修正施行後之法律比較適用決議第一點第(四)小點參照）。而
    此次修法與本案罪刑相關者，有刑法第十一條、第四十一條
    第四十七條、第五十六條等規定，本院認(一)修正後刑法第十
    一條已明定刑法總則於其他法律有刑罰或「保安處分」之規
    定者，亦適用之，依其立法理由，僅為使法規範明確；(二)修
    正後刑法已刪除第五十六條關於連續犯之規定，亦即本案被
    告在前述時間施用毒品，如依修正後之規定，僅能分論併罰
    ，再定其應執行之刑，此較諸修正前僅論以一罪並加重其刑
    ，並未更有利於被告；(三)就累犯部分，修正後刑法第四十七
    條雖增定第二項，並將第一項修正為受徒刑之執行完畢，或
    一部之執行而赦免後，五年以內「故意」再犯有期徒刑以上
    之罪者，為累犯，然因被告本案犯行屬故意犯罪，無論依據
    修正前後之規定，均將成立累犯，亦即修正後之規定並未較
    有利於被告；經綜合比較前述各項法律變更之結果後，本案
    因修正後之規定並未對被告更為有利，依據刑法第二條第一
    項前段，應一體適用修正前刑法之規定，合先敘明。
四、核被告甲○所為，係犯毒品危害防制條例第十條第二項之施
    用第二級毒品罪，其施用毒品前後之持有毒品行為，應為施
    用之高度行為所吸收，均不另論罪。被告先後多次施用第二
    級毒品安非他命之犯行，均時間緊接，方法相同，所犯係構
    成要件相同之罪，顯係基於概括犯意反覆為之，為連續犯，
    應依刑法第五十六條之規定論以一罪，並加重其刑。公訴意
    旨未論列九十五年二月七日十五時至九十五年二月十一日為
    警採尿前九十六小時，及同月十一日十七時二十五分臺灣板
    橋地方法院檢察署檢察官交保後至九十五年三月十三日某時
    止之施用第二級毒品犯行，惟此部分與前揭公訴人起訴之施
    用毒品犯行，有連續犯之裁判上一罪關係，並經公訴人併案
    審理，本院自得一併論究，附此敘明。被告有上揭事實欄記
    載之犯罪科刑及執行紀錄，有臺灣高等法院被告前案紀錄表
    附卷可考，其於受有期徒刑之執行完畢後，五年以內再犯有
    期徒刑以上之罪，為累犯，應依刑法第四十七條規定加重其
    刑，並遞加重之。又新法第五十七條之規定，為法院就刑之
    裁量審認標準見解之明文化，非屬法律之變更，此有前揭最
    高法院九十五年五月二十三日第八次刑事庭會議決議第六點
    第(一)小點可資參照，自無新舊法比較之問題，應直接適用修
    正後之規定。爰審酌被告前經觀察勒戒、強制戒治，仍未戒
    斷施用毒品之惡習，惟其犯後能坦承其過，態度良好，核施
    用毒品屬於自殘行為，犯罪手段尚屬輕微、施用毒品之次數
    、所生危害等一切情狀，量處如主文所示之刑，以資懲儆。
五、末按刑法第三十八條第一項第一款、第二項雖已將「左列」
    改為「下列」，「犯人」改成「犯罪行為人」，然因沒收屬
    於從刑，依照前揭最高法院九十五年五月二十三日第八次刑
    事庭會議決議第一點第(五)小點：「從刑附屬於主刑，除法律
    有特別規定者外，依主刑所適用之法律」，本案關於刑法修
    正前後之比較適用，整體言之，既應以修正前之刑法對被告
    較為有利，則從刑部分亦應一體適用修正前刑法之規定。從
    而，扣案第二級毒品安非他命十一包（驗餘淨重八‧三一公
    克），應依毒品危害防制條例第十八條第一項規定沒收銷燬
    之。上開毒品係分別以十一只塑膠袋包裝，其外包裝既係用
    於包裹毒品，防其裸露、潮濕，便於攜帶，可與毒品分離，
    係供本案犯罪所用之物，且係屬被告所有，因毒品危害防制
    條例第十九條第一項並無就犯同條例第十條之罪所用之物，
    應予沒收之規定，故依修正前刑法第三十八條第一項第二款
    規定宣告沒收。
據上論斷，應依刑事訴訟法第二百七十三條之一第一項、第二百
九十九條第一項前段，毒品危害防制條例第十條第二項、第十八
條第一項，刑法第二條第一項前段、第十一條前段、修正前刑法
第五十六條、修正前刑法第四十七條、修正前刑法第三十八條第
一項第二款，判決如主文。
本案經檢察官陳銘祥到庭執行職務。
中    華    民    國    95    年    8     月    4     日
                  刑事第八庭  法  官  潘翠雪
上列正本證明與原本無異。
如不服本判決，應於送達後十日內向本院提出上訴狀
                              書記官  江文彬
中    華    民    國    95    年    8     月    4     日
附錄本案論罪科刑法條全文：
毒品危害防制條例第10條
施用第一級毒品者，處 6 月以上 5 年以下有期徒刑。
施用第二級毒品者，處 3 年以下有期徒刑。


司法院資訊處製作；財團法人民間司法改革基金會備份。
